# 请教陈版：关于租金减免是否需要确认新租赁相关科目

提问人：Chelsey_gu 时间：2022-09-15 17:28:09
请教陈版主，
公司、出租人和地方政府签订 3 方协议，政府为招商引资，在未来 6 年内全额支付公司 3 年房租，剩余 3 年代为支付一半的房租，公司由于实际工商地址已变更，主营业务不在现租赁城市了，预计 3 年免租后，不再会继续执行租赁合同，那么是否可以合理确定租赁期是 3 年？且不存在尚未支付的租赁负债，所以是否可以不确认使用权资产和租赁负债？
另外，公司与出租人的租赁协议中，涉及违约条款，相比于后续租金，违约金不重大，公司预计会支付相关违约金，在租赁期第 1 年，对于终止租赁的违约金是否要进行账务处理？

回答人：chenyiwei
如果公司在 3 年免租期满后有权选择终止租赁，且从经济角度看提前终止租赁对企业是有利的，即有很大的行权可能性，则按 3 年确定租赁期。但在该 3 年租赁期内，政府承担的租金应确认为政府补助，即仍需确认使用权资产和租赁负债，同时对政府承担的租金按政府补助处理。（http://kjs.mof.gov.cn/zt/kjzzss/ ... 0220621_3819697.htm）
另外，在作出 3 年后终止租赁的决定时，需考虑由此需支付的违约金、以前年度享受的政府扶持的返还（如需要）等，合理确认预计负债。

提问人：Chelsey_gu 时间：2022-09-23 13:38:21
陈版主，感谢您的指导。
想再问下关于这个事项的现流问题，由于政府是直接支付出租方租金的，公司没有租金的现金流出，也没有其他收益相关的现金流入，这两块需要在现流表中还原吗？
审定报表中有租赁负债却没有筹资的现金流出，感觉有点奇怪，请指教，谢谢。

回答人：chenyiwei
不需要在现流表中分别反映支付租金的现金流出和取得政府补助的现金流入。附注中需补充说明这一情况的原因。